# 建筑企业的建造资质办理费的入账问题

提问人：szhaona 时间：2018-02-26 15:54:28
建筑企业办理资质的费用是计入管理费用还是长期待摊？有人认为建筑资质陪伴企业的发展，应当计入长期待摊，也有人认为属于开办费计入管理费用。个人认为：资质办理费是个时点数，长期待摊核算是未来受益的期间数，资质办理费应当不属于开办费义，该观点是否正确？同时请教各位是否有资质办理费的入账依据。

回答人：chenyiwei
因为这是企业自己办理资质的支出，故应费用化处理，直接计入管理费用，不满足确认为无形资产或长期待摊费用的条件。

提问人：yale_chan 时间：2018-02-26 20:56:07
谢谢陈版主。虽然我也认为计入长期待摊费用不合理，但找不到相关依据驳斥这一观点。我查询了准则关于长期待摊费用的规定，该科目核算企业已经发生但应由本期和以后各期负担的分摊期限在 1 年以上的各项费用。该资质的办理费已实际发生，且该资质有五年受益期限，均符合以上准则关于长期待摊费用的描述。另，应用指南也未指出资质证书办理费不能计入长期待摊费用。请陈版主指点迷津。

回答人：chenyiwei
这种情况类似于无形资产准则第十一条“企业自创商誉以及内部产生的品牌、报刊名等，不应确认为无形资产”。另外，这类支出发生时，能否顺利取得资质有不确定性，因此这些办理支出不符合确认资产的条件。